# 政府补助探讨

提问人：tony868lamy 时间：2010-10-19 15:21:57
案例：嵌入式软件产品税收政策及即征即退实务
I 与收益相关的政府补助
上述退税款政策规定是由企业用于研究开发软件产品和扩大再生产，不作为企业所得税应税收入，不予征收企业所得税。
准则相关要求：
与收益相关的政府补助，应当分别下列情况处理：
(一)用于补偿企业以后期间的相关费用或损失的，确认为递延收益，并在确认相关费用的期间，计入当期损益。
(二)用于补偿企业已发生的相关费用或损失的，直接计入当期损益。
请问：如果是企业管理层无法界定上述退税款是补偿以前还是补偿以后发生的研发成本开支项目，是否可以作为直接计入当期损益的政府补助？
II 嵌入式软件产品增值税有关税收政策参考：
第一部分：有关软件产品增值税政策变化 1 、财政部 国家税务总局关于贯彻落实《中共中央 国务院关于加强技术创新，发展高科技，实现产业化的决定》有关税收问题的通知 财税[1999]273号 　一、关于增值税 (一)一般纳税人销售其自行开发生产的计算机软件产品，可按法定17%的税率征收后，对实际税负超过6%的部分实行即征即退。 (二)属生产企业的小规模纳税人，生产销售计算机软件按6%的征收率计算缴纳增值税；属商业企业的小规模纳税人，销售计算机软件按4%的征收率计算缴纳增值税，并可由税务机关分别按不同的征收率代开增值税发票。 (三)对随同计算机网络、计算机硬件、机器设备等一并销售的软件产品，应当分别核算销售额。如果未分别核算或核算不清，按照计算机网络或计算机硬件以及机器设备等的适用税率征收增值税，不予退税。
(四)计算机软件产品是指记载有计算机程序及其有关文档的存储介质(包括软盘、硬盘、光盘等)。对经过国家版权局注册登记，在销售时一并转让著作权、所有权的计算机软件征收营业税，不征收增值税。 1999 年 10 月１日起执行 2 、国务院关于印发鼓励软件产业和集成电路产业发展若干政策的通知（国发[2000]18号） 第三章 税收政策 第五条 国家鼓励在我国境内开发生产软件产品。对境值税一般纳税人销售其自行开发生产的软件产品， 2010 年前按17%的法定税率征收增值税，对实际税负超过3%的部分即征即退，由企业用于研究开发软件产品和扩大再生产。 　　第六条 在我国境内设立的软件企业可享受企业所得税优惠政策。新创办软件企业经认定后，自获利年度起，享受企业所得税“两免三减半”的优惠政策。 2000 年 6 月 24 日 财政部 国家税务总局 海关总署 3 、关于鼓励软件产业和集成电路产业发展有关税收政策问题的通知 财税[2000]25号 　一、关于鼓励软件产业发展的税收政策 　　（一）自 2000 年 6月 24 日起至 2010 年底以前，对增值税一般纳税人销售其自行开发生产的软件产品，按17%的法定税率征收增值税后，对其增值税实际税负超过3%的部分实行即征即退政策。所退税款由企业用于研究开发软件产品和扩大再生产，不作为企业所得税应税收入，不予征收企业所得税。 　　增值税一般纳税人将进口的软件进行转换等本地化改造后对外销售，其销售的软件可按照自行开发生产的软件产品的有关规定享受即征即退的税收优惠政策。 　　本地化改造是指对进口软件重新设计、改进、转换等工作，单纯对进口软件进行汉字化处理后再销售的不包括在内。 　　企业自营出口或委托、销售给出口企业出口的软件产品，不适用增值税即征即退办法。 2000 年 6 月 24 日 4 、财政部 国家税务总局关于增值税若干政策的通知 财税[2005]165号 十一、关于计算机软件产品征收增值税有关问题 (一)嵌入式软件不属于财政部、国家税务总局《关于鼓励软件产业和集成电路产业发展有关税收政策问题的通知))(财税[2000]25号)规定的享受增值税优惠政策的软件产品。 (二)纳税人销售软件产品并随同销售一并收取的软件安装费、维护费、培训费等收入，应按照增值税混合销售的有关规定征收增值税，并可享受软件产品增值税即征即退政策。 对软件产品交付使用后，按期或按次收取的维护、技术服务费、培训费等不征收增值税。 (三)纳税人受托开发软件产品，著作权属于受托方的征收增值税，著作权属于委托方或属于双方共同拥有的不征收增值税。 执行日期： 2006 年 1 月 1 日起 5 、关于嵌入式软件增值税政策问题的通知 财税[2006]174号 经研究，现将嵌入式软件有关增值税政策问题明确如下： 　　一、《财政部 国家税务总局关于增值税若干政策的通知》(财税[2005]165号)第十一条第一款规定的“嵌入式软件”是指纳税人在生产过程中已经嵌入在计算机硬件、机器设备中并随同一并销售，构成计算机硬件、机器设备的组成部分并且不能准确单独核算软件成本的软件产品。 　　二、增值税一般纳税人随同计算机网络、计算机硬件、机器设备等一并销售软件产品，应当按照《财政部 国家税务总局关于贯彻落实(中共中央国务院关于加强技术创新，发展高科技，实现产业化的决定)有关税收问题的通知》(财税[1999]273号)的规定分别核算成本。 　　三、增值税一般纳税人销售其自行开发生产的用于计算机硬件、机器设备等嵌入的软件产品，仍可按照《财政部 国家税务总局关于鼓励软件产业和集成电路产业发展有关税收政策问题的通知》(财税[2000]25号)有关规定，凡是分别核算其成本的，按照其占总成本的比例，享受有关增值税即征即退政策。未分别核算或核算不清的，不予退税。 　　四、本通知自财税[2005]l65号文件发布之日起执行。各地应对本通知发布之日前已办理的嵌入式软件增值税退税手续进行核实，对符合本通知规定的软件产品应及时办理退税手续。 第二部分：嵌入式软件产品增值税即征即退应把握的要点 1 、准确核算自产软件产品收入和硬件产品收入 依据《增值税暂行条例实施细则》第十六条及国税发[1993]154号的规定，按照组成计税价格计算。分别核算软件产品和硬件产品的销售收入。 硬件产品收入=硬件生产成本×(1+成本利润率10%) 软件产品销售收入=产品销售收入-硬件产品收入 开具发票时需要分别注明。 2 、准确核算资产软件产品成本及硬件产品成本 按照《山东省软件企业及软件产品增值税管理暂行办法》鲁国税发 [2001] 159号的规定，软件产品成本构成可理解为程序及有关文档的存储介质（包括软盘、硬盘、光盘、芯片等）和人工成本。 分别核算成本为办理软件产品增值税退税的必要条件，但不作为分摊进项税的依据。 3 、按照主管税务确定的规定程序办理退税 （ 1 ）软件产品增值税即征即退申请 （ 2 ）《软件产品增值税即征即退申请审批表》退税额的计算、《退税申请审批表》注明退税额及退税原因、《软件产品增值税进项税额分配表》。
（ 3 ）缴纳增值税完税凭证 （ 4 ）主管税务机关要求上报的其他备查资料
[ 本帖最后由 tony868lamy 于 2010-10-19 15:23 编辑 ]

回答人：chenyiwei
这种退税并无明确针对的研发项目，可以作为与收益相关的政府补助处理，在实际收到时确认为营业外收入。